# 评估报告

提问人：Ryan_q 时间：2022-10-24 09:06:48
@chenyiwei，陈版主，请教一事项，如下：
为了将子公司股东B合伙企业（持股平台）持有49%股权以置换方式增资至发行人A层面，公司聘请评估师对子公司进行评估，评估结果如下：
a、资产基础法：可辨认无形资产增值 900 万，整体估值在净资产 3000 万基础上+900万,3900万元。
b、收益法：未来现金流折现增值为1.2亿元。
子公司以收益法评估价值在发行人层面增资，差异计入资本溢价。
即发行人层面：借：长期股权投资 1.2亿元 贷：实收资本 贷：资本公积-资本溢价
问题：
1 、以收益法评估结果增资，忽略资产基础法可辨认无形资产是否合理？
2 、若上述B合伙企业尚未实缴金额 2000 万，评估价值为1.2亿元，是否可以简单认为实缴后合伙企业估值为1.22亿元（即收益法未考虑是否实缴）
望陈版主指导！

回答人：chenyiwei
对于股权的评估，收益法评估值在多数情况下更能反映标的股权整体的价值，对比不反映内含商誉的资产基础法，显然更为合理。双方最终按收益法评估值作价成交也反映了收益法评估结果的合理性和公允性。
收益法评估值应减去尚未实缴的这部分出资额。